【裁判字號】    97,上更(一),281
【裁判日期】    970805
【裁判案由】    殺人未遂等
【裁判全文】
臺灣高等法院刑事判決               97年度上更(一)字第281號
上  訴  人
即  被  告  丙○○
選任辯護人  邱新福律師
上列上訴人因殺人未遂等案件，不服臺灣宜蘭地方法院96年度訴
字第264號，中華民國96年12月13日第一審判決（起訴案號：臺
灣宜蘭地方法院檢察署96年度偵字第1040號），提起上訴，經判
決後，由最高法院發回更審，本院判決如下：
    主  文
原判決撤銷。
丙○○共同未經許可持有衝鋒槍，累犯，處有期徒刑柒年，併科
罰金新臺幣陸拾萬元，罰金如易服勞役，以新臺幣壹仟元折算壹
日；減為有期徒刑參年陸月，併科罰金新臺幣參拾萬元，罰金如
易服勞役，以新臺幣壹仟元折算壹日；扣案如附表編號 1、2、5
所示之制式烏茲衝鋒槍、制式92手槍、制式 9mm子彈均沒收。又
共同殺人未遂，累犯，處有期徒刑捌年，減為有期徒刑肆年；扣
案如附表編號 1、2、5所示之制式烏茲衝鋒槍、制式92手槍、制
式 9mm子彈，均沒收。應執行有期徒刑柒年貳月，併科罰金新臺
幣參拾萬元，罰金如易服勞役，以新臺幣壹仟元折算壹日。扣案
如附表編號1、2、5所示之烏茲衝鋒槍、制式92手槍、制式9mm子
彈，均沒收。
    事  實
一、丙○○於民國91年間因傷害案件，經臺灣宜蘭地方法院判處
    有期徒刑6月，於91年9月16日執行完畢。猶不知悔改，復為
    下列犯行：
  (一)丙○○未經中央主管機關許可，於94年間，在宜蘭縣冬山鄉
    鹿埔地區之墓園，受李健育（現已死亡）之託，無故暫為保
    管具有殺傷力之制式烏茲衝鋒槍、制式92手槍各 1把、具殺
    傷力制式9mm子彈及其他土造子彈1批（如附表所示），將之
    藏放在宜蘭縣宜蘭市○○路宜晉通運股份有限公司修理廠後
    方水溝旁之水泥下凹處。94年10月11日李健育死亡後，仍繼
    續持有前開槍彈，並於96年 2月27日，將槍枝及子彈取出，
    放置於車牌號碼 BB-7758號自用小客車後車廂內而非法持有
    之。
  (二)丙○○另與不詳姓名年籍之成年人，明知近距離持威力極為
    強大之制式衝鋒槍、制式92手槍朝行進中內有人員之車輛射
    擊，可能擊中車內駕駛人或乘客，並導致車內之人死亡之結
    果，二人基於共同之犯意，於96年3月1日23時許，在宜蘭縣
    員山鄉○○路 ○段326之2號後方馬路前，執意持制式烏茲衝
    鋒槍及制式92手槍，朝行經該處2、3公尺遠之丁○○駕駛並
    搭載范立偉及黃建福之 9858-KN號自用小客車射擊，致丁○○右大腿、左小腿均受槍傷，並有左側脛腓骨粉碎性、開放
    性骨折之傷害。幸丁○○車輛行進中加速駕車逃離現場，始
    倖免於難；車內人員亦倖未中彈，同免於難。而該9858-KN
    號自用小客車之後行李廂、右側車身、右側後視鏡、引擎蓋
    旁、駕駛座椅等處多處遭槍彈射穿損壞。
  (三)丙○○等逃離現場後，復將槍枝藏放於原宜晉通運股份有限
    公司修理廠後方水溝旁之水泥下凹處。嗣丙○○在有偵查犯
    罪職權之機關或個人發覺其涉犯持有槍彈、殺人未遂、毀損
    等罪前，委由其雇主甲○○於96年3月2日上午向宜蘭縣警察
    局刑警大隊自首，並於同日晚上23時10分許，主動到案接受
    裁判，帶同警方至槍擊案發地點，再帶警至宜蘭市○○路宜
    晉通運股份有限公司修理廠後方藏放槍枝地點，取出如附表
    編號1、2所示之制式烏茲衝鋒槍、制式92手槍扣案。另警方
    於事發之96年3月1日，在 9858-KN號自用小客車內，尋獲已
    擊發彈頭3顆（如附表編號3所載）；再於96年3月2日，在宜
    蘭縣員山鄉○○路 ○段326之2號旁馬路射擊現場，尋獲已擊
    發彈殼6顆、未擊發子彈5顆（如附表編號4、5所載，內含具
    殺傷力之制式子彈2顆 ），96年3月3日再至射擊現場尋獲不
    具殺傷力之土造子彈1顆；又於96年3月19日，在 9858-KN號
    自用小客車內尋獲土制子彈1顆；末於96年5月9日在9858-KN
    號自用小客車車門取出，已擊發彈頭2顆（以上如附表編號6
    、7、8所記載）。
二、案經被害人丁○○告訴，被告丙○○自首，宜蘭縣警察局宜
    蘭分局報請臺灣宜蘭地方法院檢察署檢察官偵查起訴。
    理  由
壹、程序方面
一、按被告以外之人於審判外之言詞或書面陳述，除法律有規定
    者外，不得作為證據；又被告以外之人於審判外之陳述，雖
    不符合同法第159條之1至第159條之4之規定，但經當事人於
    審判程序同意作為證據，法院審酌該言詞陳述或書面陳述作
    成時之情況，認為適當者，亦得為證據。當事人、代理人或
    辯護人於法院調查證據時，知有第159條第1項不得為證據之
    情形，而未於言詞辯論終結前聲明異議者，視為有前項之同
    意，刑事訴訟法第159條第1項及第159條之5分別定有明文。
    查本判決下列所引用之各該被告以外之人於審判外之陳述（
    包含書面陳述），雖屬傳聞證據，惟當事人於原審及本院審
    理中均表示同意作為證據方法而不予爭執，且迄至言詞辯論
    終結前亦未再聲明異議，本院審酌上開證據資料製作時之情
    況，尚無違法不當及證明力明顯過低之瑕疵，亦認為以之作
    為證據應屬適當，故揆諸前開規定，爰逕依刑事訴訟法第15
    9條之5規定，認前揭證據資料均有證據能力，先予敘明。
二、法院或檢察官得囑託醫院、學校或其他相當之機關、團體為
    鑑定，或審查他人之鑑定，刑事訴訟法第208條第1項定有明
    文。查本案發生之翌日即96年3月2日，宜蘭縣警察局即報請
    臺灣宜蘭地方法院檢察署檢察官指揮偵辦，並於當日起由檢
    察官指揮偵辦，親往現場複勘，此有宜蘭縣警察局宜蘭分局
    所製複勘勘察報告可稽（下簡稱複勘報告，見96年偵字第10
    40號卷第二宗第112頁至第121頁）。該複勘報告之現場研判
    意見，當認係檢察官依刑事訴訟法第208條第1項規定，囑託
    到場鑑識單位之人員所為鑑定之書面內容，自具證據能力，
    辯護人雖於原審就該研判意見證據能力之有無予以爭執，惟
    於本院審理時就上開研判意見之證據能力已不爭執，上開研
    判意見有證據能力。
三、扣案槍枝 2枝，為被告自動帶同警方起出，子彈、彈頭、彈
    殼等物則為警方於現場及被害人所駕車輛內尋獲，均非違法
    搜索扣押所得之物，自有證據能力。
貳、實體方面：
一、訊據被告丙○○就寄藏、持有槍彈及持槍射擊他人車輛之犯
    行坦承不諱，惟辯稱，當時僅有其一人做案，且射擊當時無
    殺人犯意，僅朝地面射擊為嚇唬對方，屬正當防衛云云。
二、然查：
(一)被告寄藏持有及用以射擊之槍枝、子彈，其查獲扣案及鑑定
    結果如下：
  1.被告於96年3月3日帶同警方取出如附表編號1、2所示之長短
    槍枝，經送請內政部警政署刑事警察局（以下同）鑑定結果
    ，認：(1)送鑑制式烏茲衝鋒槍壹枝（槍枝管制編號0000000
    000號），認係以色列IMI廠製MINI UZI型口徑9mm （9x19mm
    ）制式衝鋒槍，槍枝機械性能良好，可擊發同口徑制式子彈
    ，認具殺傷力。(2)送鑑制式92手槍壹枝（槍枝管制編號000
    0000000號），認係美國BERETTA廠製92FS型口徑9mm（9x19m
    m ）之制式半自動手槍，槍枝機械性能良好，可擊發同口徑
    制式子彈，認具殺傷力。有內政部警政署刑事警察局96年 3
    月30日刑鑑字第0000000000號槍彈鑑定書在卷可稽。
  2.警方於96年 3月1日在現場尋獲如附表編號3所示之已擊發彈
    頭3顆，經送請鑑定結果：一顆為已擊發變形之口徑9mm銅包
    衣彈頭、二顆為彈頭鉛心碎片，有內政部警政署刑事警察局
    96年3月30日刑鑑字第0000000000號槍彈鑑定書在卷可查。
  3.警方於96年3月2日在現場尋得如附表編號4、5所示之已擊發
    彈殼6顆、未擊發子彈5顆等經鑑定結果認：(1)送鑑子彈2顆
    係制式 9mm子彈，認具殺傷力；(2)送鑑子彈3顆係金屬彈頭
    之土造子彈；(3)送鑑彈殼4顆，與前揭制式烏茲衝鋒槍（槍
    枝管制編號0000000000號）試射彈殼之彈底特徵紋痕相吻合
    ，認均係由該槍枝所擊發。(4)送鑑彈殼2顆，與前揭92手槍
    （槍枝管制編號0000000000號）試射彈殼之彈底特徵紋痕相
    吻合，認均係由該槍枝所擊發。有內政部警政署刑事警察局
    96年3月14日刑鑑字第0000000000號槍彈鑑定書、96年5月14
    日刑鑑字第0960068419號函存卷可按。
  4.警方於96年3月3日在現場尋獲如附表編號6所示之土造子彈1
    顆，經鑑定為不具殺傷力，有內政部警政署刑事警察局96年
    5月24日刑鑑字第0000000000號槍彈鑑定書在卷可查。
  5.警方另於96年3月19日，在9858-KN號自用小客車內尋獲如附
    表編號7所示土造子彈1顆，經鑑定為不具殺傷力之直徑 9mm
    金屬彈頭土造子彈；有內政部警政署刑事警察局96年5月1日
    刑鑑字第0000000000號槍彈鑑定書附卷可查。
  6.警方於96年5月9日在 9858-KN號自用小客車車門取出之如附
    表編號 8所示之已擊發彈頭2顆，經鑑定結果認：送鑑彈頭2
    顆，經與前開制式烏茲衝鋒槍（槍枝管制編號0000000000號
    ）試射彈頭比對結果，其來復線特徵紋痕均相符合，認均係
    由該槍枝所擊發。有內政部警政署刑事警察局96年6月6日刑
    鑑字第0000000000號槍彈鑑定書在卷可憑。
(二)此外，並確有李健育之人，而其已死亡，有除戶資料查詢可
    查。而寄藏與持有槍彈，均係將物置於自己實力支配之下，
    僅寄藏必先有他人之持有行為，而後始為之受寄代藏。故寄
    藏之受人委託代為保管，其保管之本身，亦屬持有。持有係
    受寄託之當然結果，故法律上僅就寄藏行為為包括之評價，
    不再就持有行為予以論罪。而寄藏與持有之界限，應以持有
    即實力支配係為他人或為自己而占有管領為判別準據。被告
    於94年間，受李健育之託，代為保管其所有之具有殺傷力之
    制式烏茲衝鋒槍及制式92手槍及具殺傷力子彈，將之藏放，
    此為被告所坦承。至李健育死亡被告知悉後，並未將槍彈報
    繳或丟棄，仍將之取出放置於 BB-7758號自小客車內，並加
    以使用射擊他人，則自繼續持有前開槍、彈。
(三)被害人丁○○所駕駛之車輛，遭受被告帶同警方取出之制式
    烏茲衝鋒槍及制式手槍射擊之事實，有宜蘭縣警察局宜蘭分
    局所製現場勘察報告（下簡稱現場勘察報告，見96年偵字第
    1040號卷第一宗第276頁、第277頁），及前述內政部警政署
    各槍彈鑑定書及函覆內容可稽。而依現場勘察報告內容，其
    報告附件現場圖編號01、02、22、28為烏茲衝鋒槍使用子彈
    之彈殼，編號20、25為手槍使用子彈之彈殼，現場彈殼掉落
    位置係呈現錯落重疊情形，足認上開 2把槍枝係在同一區域
    內開槍分別射中 9858-KN號自用小客車。被告雖辯稱當時僅
    其一人分持烏茲衝鋒槍及手槍射擊，並供稱是先持烏茲衝鋒
    槍射擊，子彈用罄後再返回其車內取出手槍射擊；又改供稱
    係同時取出 2把槍枝，烏茲衝鋒槍子彈用罄後改用手槍射擊
    云云。然被害人丁○○於上開時地，聽到鞭炮一樣的聲音後
    ，開車駛離等情，業據證人即被害人丁○○於原審審理時到
    庭結證明確 （見原審卷第163頁），核與在場證人黃建福、
    范立偉證述情節相符（見警卷第24頁、第25頁、第29頁、第
    30頁）。則被告於被害人丁○○駕駛車輛短暫開車離去之情
    形下，自無於持烏茲衝鋒槍射擊後，猶有餘裕返回其車輛拿
    取手槍再對被害人丁○○所駕駛車輛之同一區域發射子彈之
    可能。退步言之，縱令被告係同時持有烏茲衝鋒槍與手槍，
    先持烏茲衝鋒槍射擊，再改持手槍射擊，各槍枝所射擊子彈
    之彈殼，亦無在現場錯落重疊之可能。被告辯稱係其一人所
    為云云洵無足採，案發當時確有另一人與被告分持不同槍枝
    開槍射擊乙節，當屬無疑。被告不過隱匿部分情節，以迴護
    另一隱身幕後之共犯。
(四)被害人丁○○所駕駛之 9858-KN號自用小客車分別有右前引
    擎蓋2處、右後照鏡1處、車右前門4處、後行李廂1處等 8處
    彈著點，且均幾呈水平，此有現場勘察報告附卷可查。而經
    鑑識單位依彈道重建器為彈道重建結果，右前引擎蓋 2處、
    右後照鏡1處、車右前門4處彈著點部分，射擊者各應站立車
    輛右前方位置、右側前緣位置、右前車門中間外側朝駕駛座
    下緣方向射擊。後行李箱彈著點部分，射擊者應站立車後方
    朝車內射擊，此有複勘報告可稽，並經鑑定人藍錦龍於原審
    到庭結證：上開彈著點高度相當均勻，乃係刻意瞄準駕駛座
    方向射擊等語（見原審卷第91頁、第92頁、第98頁）。況路
    面上並未發現任何彈著點之事實，有前揭現場勘察報告、現
    場圖、照片等在卷可查。足認被告與不詳姓名年籍之人係針
    對被害人丁○○所駕駛之自小客車射擊。被告辯稱僅係持槍
    朝地面射擊示警云云，顯與事實不符。
(五)按制式烏茲衝鋒槍、制式92手槍之威力極為強大，持之對人
    發射，可能致人於死命，此為眾所週知之事，亦據被告供承
    在卷 （見原審卷第222頁）。且依被告自己於原審之供述，
    其持槍射擊前開車輛時，距離車輛僅約2、3公尺左右（見原
    審卷第13頁、第220頁 ）。以此近距離射擊，益見被告對於
    可能擊中車內不特定之人而發生死亡之結果，有所認識。且
    被害人丁○○確因此遭受事實欄所載傷害，亦有羅東博愛醫
    院病歷、診斷證明書、醫師說明書在卷可稽。況被告供承，
    該烏茲衝鋒槍、手槍內子彈全數掃射完畢（見96年偵字第10
    40號偵查卷第一宗第 10頁、同號偵查卷第二宗第184頁、原
    審卷第220頁 ）。足證被告對於被害人丁○○所駕駛車輛內
    之人因遭近距離槍擊可能導致死亡之結果，不單預見有所認
    識，且執意為之，有殺人故意極為灼然。被告既與不詳姓名
    年籍成年人共同持制式槍彈，朝在場車輛射擊，具犯意聯絡
    ，行為分擔，至為明確。
(六)按正當防衛者，係指對於現在不法之侵害，而出於防衛自己
    或他人權利之行為而言。故正當防衛必須對於現在不法之侵
    害始得為之，侵害業已過去，即無正當防衛可言（最高法院
    30年上字第1040號判例參照）。被害人丁○○等人係乘坐於
    車內之事實，業據被告與證人丁○○、范立偉、黃建福一致
    陳述在卷。且被告於警詢、偵審中，自始未稱上開乘坐車內
    之人，對之有何攻擊行為，則被害人丁○○或在場證人范立
    偉、黃建福並無對被告為現在不法之侵害，當可認定。被告
    竟與不詳姓名年籍之成年人分持制式槍枝近距離朝被害人丁○○所駕駛之車輛駕駛座射擊，所為自非正當防衛，要屬無
    疑。
(七)綜上所述，被告所辯，要屬卸責及避重就輕之詞，所辯不足
    採信，其罪證明確，犯行洵堪認定。
三、核被告所為，係犯槍砲彈藥刀械管制條例第7條第4項之未經
    許可持有衝鋒槍、手槍罪；同條例第12條第 4項之未經許可
    持有子彈罪及刑法第271條第 2項、第1項之殺人未遂罪、第
    354 條毀損罪。被告於94年間受寄李健育交付之制式槍彈，
    嗣於94年10月11日知悉李健育死亡後，仍繼續持有，僅論以
    槍砲彈藥刀械管制條例第7條第4項之未經許可持有衝鋒槍、
    手槍、第12條第 4項之未經許可持有子彈罪。被告同時持有
    制式槍枝、子彈，係一行為觸犯數罪名之想像競合犯，應依
    刑法第55條規定，從一重之未經許可持有衝鋒槍罪處斷。被
    告係朝丁○○所駕駛車輛射擊至子彈用罄，除造成車輛被槍
    彈射穿而毀壞及被害人丁○○中彈外，雖未發生車內其餘乘
    客受傷之結果，但車內乘客黃建福、范立偉均同有受槍擊之
    傷亡可能，被告所為觸犯數殺人未遂及毀損罪名，應依刑法
    第55條想像競合犯規定從一重處斷，僅論以一殺人未遂罪。
    公訴人對被告毀損之罪名，雖漏未於起訴書引用，但其起訴
    事實已有敘及，且與已起訴之其他殺人未遂等行為，有想像
    競合犯之裁判上一罪關係，被害人丁○○復於偵查中表示提
    出告訴，本院對之自應一併審判。被告與不詳姓名年籍之成
    年人，係分持內裝子彈之槍枝朝被害人丁○○駕駛之車輛射
    擊，其等對於持有槍彈及殺人、毀損之犯行，俱有犯意聯絡
    及行為分擔，應論以共同正犯。被告所犯之殺人未遂罪與未
    經許可寄藏、持有制式槍枝罪間，犯意各別，行為互殊，應
    分論併罰。被告有事實欄所載犯罪科刑及執行完畢情形，有
    本院被告前案紀錄表在卷可稽，其於有期徒刑執行完畢後，
    5年內故意再犯本案有期徒刑以上之罪，應依刑法第47條第1
    項規定，均論以累犯，並加重其刑。殺人罪部分，法定本刑
    為死刑、無期徒刑部分依法不得加重，僅就有期徒刑部分加
    重。被告已著手實行殺人犯行，惟未發生死亡之結果，為未
    遂犯，爰依刑法第25條第 2項規定減輕其刑。被告在有偵查
    犯罪職權之機關或個人未發覺其涉犯持有槍彈、殺人未遂、
    毀損等罪前，委託其僱主甲○○向宜蘭縣警察局刑警大隊自
    首，再主動到案，供承犯行，接受裁判，帶同警方起出其持
    有之全部槍彈等情，業據證人甲○○及本案接受自首及承辦
    員警乙○○、蕭聰池於本院及原審審理時結證在卷（見原審
    卷第195頁、本院上更(一)卷第57頁至第59頁 ），並有宜蘭縣
    警察局受理各類案件紀錄表（見警卷第23頁）及被告帶同警
    方起獲槍枝之現場照片可稽（見警卷第52頁至第56頁），就
    其所犯未經許可持有槍枝部分應依槍砲彈藥刀械管制條例第
    18 條第1項前段規定減輕其刑；就其所犯殺人未遂罪部分，
    應依刑法第62條前段之規定，減輕其刑。
四、原審就被告予以論罪科刑，固非無見，惟(一)原審主文所沒收
    之制式子彈，於事實欄未見記載，事實與主文不符。(二)警於
    扣得之子彈、彈頭、彈殼，除 2顆子彈經鑑驗為具殺傷力之
    制式子彈，屬違禁物應予沒收外，其餘子彈、彈頭、彈殼應
    否沒收，原審亦未為說明諭知，尚有未合。(三)被告上開毀損
    之犯行，原審漏未予審判，亦有違誤。(四)刑法上之故意，依
    第13條第1項、第2項之規定，分為直接故意（或確定故意 ）
    與間接故意（或不確定故意）二種。行為人對於構成犯罪之
    事實，明知並有使之發生（實現）該事實之決意，進而實行
    該犯罪決意之行為，乃直接故意；行為人對於構成犯罪之事
    實，預見其有發生（實現）之可能，因該犯罪事實之發生（
    實現）不違背其本意，乃予容認，任其發生（實現）之情形
    ，為間接故意。而直接故意與間接故意二者既非相同，其惡
    性之評價當非無輕重之別。被告係於距離有人之車輛僅約 2
    、3 公尺射擊，直至子彈掃射用盡，被告既預見其開槍射擊
    之舉，可能足以造成死亡之結果，猶執意持具殺傷力之烏茲
    衝鋒槍及手槍為之，並致被害人受有傷勢及車子受損，自屬
    直接故意（最高法院本次發回更審意旨參照），原審謂被告
    僅係基於不確定故意，也有不當。(五)刑法第62條所謂自首，
    祗以犯人在其犯罪未發覺前，自行向該管公務員申告其犯罪
    事實，而接受裁判為已足，至於嗣後對於阻卻責任之事由有
    所辯解，乃辯護權之行使，不能據此即認其先前之自首失其
    效力，最高法院著有92年度台上字第7254號判決意旨可參。
    查本件被告在有偵查犯罪職權之機關或個人未發覺其涉犯持
    有槍彈、殺人未遂、毀損罪前，主動向警方供出犯行，雖嗣
    後辯稱無殺人犯意、沒有共犯云云，依上開最高法院之判決
    意旨，被告之行為仍屬自首，應依刑法第62條之規定減輕其
    刑。原審以被告否認有殺人犯意，且迄未供出共犯，認其不
    符自首之要件，未依刑法第62條自首之規定及96年罪犯減刑
    條例予以減刑，均有未洽。被告上訴猶執前詞否認有殺人犯
    意，並謂持有制式槍枝部分量刑過重，雖不足採，惟其主張
    就殺人未遂部分為自首，應予減刑，並適用減刑條例尚非全
    無理由，且原判決既有可議，自屬無可維持，應由本院予以
    撤銷改判。
五、爰審酌被告寄藏、持有制式烏茲衝鋒槍、制式92手槍及制式
    9mm子彈，均具殺傷力且威力極為強大，寄藏持有期間自 94
    年間至96年3月3日，期間甚長，對社會潛在危害甚大；暨其
    與不詳姓名年籍之人攜帶槍彈至公共場所，對不特定人射擊
    ，對社會治安危害甚鉅，並致被害人受傷，惡性重大；兼衡
    被告犯後雖坦承持有槍彈犯行，並與被害人丁○○以新臺幣
    50萬元達成和解，約定按月給付和解金額新臺幣2萬5千元至
    97年12月21日止，惟就殺人未遂犯行始終否認有殺人犯罪，
    且拒不供出共犯，使其他犯人得以規避刑責之犯後態度等一
    切情狀，分別量處如主文第二項所示之刑，並就所處罰金刑
    部分諭知易服勞役之折算標準。本件被告犯罪時間在96 年4
    月24日以前，其所犯上開二罪均符合中華民國96年罪犯減刑
    條例第6條所定自首減刑條件，依同條例第2條第1項第3款之
    規定，將原宣告刑減為二分之一，就有期徒刑部分定應執行
    刑如主文所示，以示懲戒。
六、扣案如附表編號1、2所示之制式烏茲衝鋒槍、制式92手槍，
    另編號5其中制式 9mm子彈2顆，經鑑定結果均具殺傷力，為
    違禁物，應依刑法第38條第1項第1款諭知沒收。另如附表編
    號3、4、6、7、8 土造子彈已擊發，彈頭、彈殼部分，因已
    射擊不具子彈之完整結構，另附表編號5其中3顆土造子彈鑑
    定無殺傷力，均非屬違禁物，無庸宣告沒收。
、據上論斷，應依刑事訴訟法第369條第 1項前段、第364條、
    第299條第1項前段，槍砲彈藥刀械管制條例第7條第4項、第
    12條第4項、第18條第1項前段，刑法第11條前段、第28條、
    第271條第 2項、第1項、第354條、第55條、第47條第1項、
    第25條第 2項、第62條前段、第51條第5款、第42條第3項、
    第38條第1項第1款，中華民國96年罪犯減刑條例第2條第1項
    第3款、第6條、第7條，判決如主文。
本案經檢察官田炳麟到庭執行職務。
中    華    民    國    97    年    8     月    5     日
                  刑事第十七庭  審判長法  官  趙功恆
                                      法  官  陳憲裕
                                      法  官  陳世宗
以上正本證明與原本無異。
如不服本判決，應於收受送達後十日內向本院提出上訴書狀，其
未敘述上訴之理由者並得於提起上訴後十日內向本院補提理由書
（均須按他造當事人之人數附繕本）。
                                      書記官  張美華
中    華    民    國    97    年    8     月    5     日
附錄本案論罪科刑法條全文：
槍砲彈藥刀械管制條例第7條第1項第4項
未經許可，製造、販賣或運輸火砲、肩射武器、機關槍、衝鋒槍
、卡柄槍、自動步槍、普通步槍、馬槍、手槍或各類砲彈、炸彈
、爆裂物者，處死刑、無期徒刑或 7年以上有期徒刑；處徒刑者
，併科新台幣3千萬元以下罰金。
未經許可，持有、寄藏或意圖販賣而陳列第 1項所列槍砲、彈藥
者，處5年以上有期徒刑，併科新台幣1千萬元以下罰金。
槍砲彈藥刀械管制條例第12條第4項
未經許可，持有、寄藏或意圖販賣而陳列子彈者，處 5年以下有
期徒刑，併科新台幣300萬元以下罰金。
刑法第271條第1項第2項
殺人者，處死刑、無期徒刑或10年以上有期徒刑。
前項之未遂犯罰之。
刑法第354條
毀棄、損壞前二條以外之他人之物或致令不堪用，足以生損害於
公眾或他人者，處2年以下有期徒刑、拘役或5百元以下罰金。
附表：
┌──┬──────┬──┬──────────┬────────────┐
│編號│名稱        │數量│鑑定文號            │備考                    │
├──┼──────┼──┼──────────┼────────────┤
│１  │制式烏茲衝鋒│1枝 │內政部警政署刑事警察│1.96年3月3日，在宜蘭市環│
│    │槍含彈匣一個│    │局96年3月30日刑鑑字 │  河路宜晉通運股份有限公│
│    │(槍枝管制編 │    │第0000000000號槍彈鑑│  司修理廠後方取出。    │
│    │號0000000000│    │定書（96年偵字第1040│2.違禁物，應沒收。      │
│    │號）        │    │號偵查卷第一宗第84頁│                        │
│    │            │    │至第89頁）          │                        │
│    │            │    │具殺傷力            │                        │
├──┼──────┼──┼──────────┼────────────┤
│２  │制式92手槍含│1枝 │內政部警政署刑事警察│1.96年3月3日，在宜蘭市環│
│    │彈匣一個 (槍│    │局96年3月30日刑鑑字 │  河路宜晉通運股份有限公│
│    │枝管制編號11│    │第0000000000號槍彈鑑│  司修理廠後方取出。    │
│    │00000000號）│    │定書（96偵字第1040號│2.違禁物，應沒收。      │
│    │            │    │偵查卷第一宗第84頁至│                        │
│    │            │    │第89頁）            │                        │
│    │            │    │具殺傷力            │                        │
│    │            │    │                    │                        │
├──┼──────┼──┼──────────┼────────────┤
│３  │已擊發彈頭  │3顆 │內政部警政署刑事警察│1.96年3月1日於9858-KN 號│
│    │            │    │局96年3月30日刑鑑字 │  自小客車內尋獲。      │
│    │            │    │第0000000000號槍彈鑑│2.已擊發，失其違禁物性質│
│    │            │    │定書（96偵字第1040號│  ，不予沒收。          │
│    │            │    │偵查卷第一宗第84頁至│                        │
│    │            │    │第89頁）            │                        │
│    │            │    │                    │                        │
├──┼──────┼──┼──────────┼────────────┤
│４  │已擊發彈殼  │6顆 │內政部警政署刑事警察│1.96年3月2日，在宜蘭縣員│
│    │            │    │局96年3月14日刑鑑字 │  山鄉○○路○段326之2號 │
│    │            │    │第0000000000號槍彈鑑│  旁馬路射擊現場發現。  │
│    │            │    │定書（96年偵字第1040│2.已擊發，失其違禁物性質│
│    │            │    │號偵查卷第一宗第311 │  ，不予沒收。          │
│    │            │    │頁至第314頁）、內政 │                        │
│    │            │    │部警政署刑事警察局96│                        │
│    │            │    │年5月14日刑鑑字第096│                        │
│    │            │    │0068419號函（見同上 │                        │
│    │            │    │偵查卷第二宗第177頁 │                        │
│    │            │    │）                  │                        │
├──┼──────┼──┼──────────┼────────────┤
│５  │未擊發子彈  │5顆 │內政部警政署刑事警察│1.96年3月2日10時許，在宜│
│    │（其中二顆為│    │局96年3月14日刑鑑字 │  蘭縣員山鄉○○路○段326│
│    │制式9mm子彈 │    │第0000000000號槍彈鑑│  之2號旁馬路射擊現場發 │
│    │）          │    │定書（96年偵字第1040│  現。                  │
│    │            │    │號偵查卷第一宗第311 │2.具殺傷力制式9mm子彈2顆│
│    │            │    │頁至第314頁）內含具 │  ，為違禁物，應沒收。  │
│    │            │    │殺傷力之制式9mm子彈2│3.3顆未具殺傷力土製子彈 │
│    │            │    │顆，其餘3顆子彈不具 │  ，非屬違禁物，不予沒收│
│    │            │    │殺傷力之土制子彈。  │  。                    │
│    │            │    │                    │                        │
├──┼──────┼──┼──────────┼────────────┤
│６  │土造子彈    │1顆 │內政部警政署刑事警察│1.96年3月3日，在宜蘭縣員│
│    │            │    │局96年5月24日刑鑑字 │  山鄉○○路○段326之2號 │
│    │            │    │第0000000000號槍彈鑑│  旁馬路射擊現場尋獲。  │
│    │            │    │定書（94年偵字第1040│2.非屬違禁物，不予沒收。│
│    │            │    │號偵查卷第二宗第212 │                        │
│    │            │    │頁、第213頁）       │                        │
│    │            │    │不具殺傷力          │                        │
│    │            │    │                    │                        │
├──┼──────┼──┼──────────┼────────────┤
│７  │土造子彈    │1顆 │內政部警政署刑事警察│1.96年3月19日，於9858-KN│
│    │            │    │局96年5月1日刑鑑字第│  號自小客車內尋獲。    │
│    │            │    │0000000000號槍彈鑑定│2.非屬違禁物，不予沒收。│
│    │            │    │書（96年偵字第1040號│                        │
│    │            │    │偵查卷第一宗第382頁 │                        │
│    │            │    │至第384頁）         │                        │
│    │            │    │不具殺傷力          │                        │
│    │            │    │                    │                        │
├──┼──────┼──┼──────────┼────────────┤
│８  │已擊發烏茲衝│2顆 │內政部警政署刑事警察│1.96年5月9日，於9858-KN │
│    │鋒槍彈頭    │    │局96年6月6日刑鑑字第│  號自小客車車門內取出。│
│    │            │    │0000000000號槍彈鑑定│2.已擊發，失其違禁物性質│
│    │            │    │書 (96年偵字第1040號│  ，不予沒收。          │
│    │            │    │偵查卷第二宗第193頁 │                        │
│    │            │    │至第195頁）         │                        │
│    │            │    │不具殺傷力          │                        │
│    │            │    │                    │                        │
└──┴──────┴──┴──────────┴────────────┘


司法院資訊處製作；財團法人民間司法改革基金會備份。
